Inventaris van het archief van het Ministerie van Oorlog: Contracten betreffende Vestingwerken, 1814-1921
Nationaal Archief, Den Haag
Hertogenbosch, 's- 20-6-1902 16b Het bouwen van 3 woningen bij de Orthenuitgang (ongebruikt bestek).
Hertogenbosch, 's- 5-12-1902 32b Inrichten van de Berenwoudkazerne tot depone kamers met bijkomende werkzaamheden. (ongebruikt bestek).
Hertogenbosch, 's- 27-3-1903 5(7) Herstellingen + éénjarig onderhoud gebouwen en werken te den Bosch en aanhorigheden. (ongebruikt bestek).
Hertogenbosch, 's- 8-4-1903 8a Herstellen van bestratingen, metselwerk, daken en vloeren, aanbrengen van dakramen en leveren van schotbalken (ongebr. bestek).
Hertogenbosch, 's- 21-9-1903 28a Maken van geweerrakken; inrichten van een bergplaats voor ledergoed, voorzieningen aan ransel- en sabelrakken, leveren van trapladders. (ongebruikt bestek).
Hertogenbosch, 's- 30-3-1904 16q Herstellingen + éénjarig onderhoud van de mil. gebouwen en werken (ongebruikt bestek).
Hertogenbosch, 's- 28-4-1904 17bb Herstellingen en vernieuwingen aan de St. Jacobskazerne, de citadelkazerne, de kazerne "Groot Tuighuis", het laboratorium, het fort Nieuw St. Andries. (ongebruikt bestek).
Hertogenbosch, 's- 20-5-1904 21a Maken van afscheidingen, trappen, rakken, en versterken van vloeren, aanbrengen dakramen op vliering van de Mortelkazerne (ongebruikt bestek).
Hertogenbosch, 's- 6-4-1905 4t Herstellingen + éénjarig onderhoud van de mil. gebouwen en werken te 's-Hertogenbosch en omliggende forten enz. (ongebruikt bestek).
Hertogenbosch, 's- 18-4-1905 4bh Herstellingen en voorzieningen aan de St. Jacobskazerne, de Mortelkazerne, de citadelkazerne, de kazerne "Groot Tuighuis", de mil. broodbakkerij, grote affuitloods, exercitieterrein bij het laboratorium, het werk aan de Blaauwe Sluis. (ongebruikt bestek).
Hertogenbosch, 's- 9-5-1905 6s Het maken van een tweede manschappenprivaat bij de St. Jacobskazerne (ongebruikt bestek).
Hertogenbosch, 's- 5-3-1906 7a Herstellingen + éénjarig onderhoud van de mil. gebouwen en werken + leveringen (ongebruikt bestek).
Hertogenbosch, 's- 8-5-1906 11c Herstellingen en voorzieningen aan de St. Jacobskazerne, de Mortelkazerne, het werk op de straatweg Heusden-Elshout, + leveringen. (ongebruikt bestek).
Hertogenbosch, 's- 22-3-1907 1a Herstellingen + éénjarig onderhoud van de mil. gebouwen en werken (ongebruikt bestek).
Hertogenbosch, 's- 3-4-1907 1n Herstellingen en vernieuwingen aan de St. Jacobskazerne, de Mortelkazerne, de citadelkazerne, het Rijksgebouw voor gehuwden op het St. Jacobskerkhof, de bevelhebberswoning van het fort Crevecoeur, het verdedigbaar gebouw van het fort Orthen, + leveringen (ongebruikt bestek).
Hertogenbosch, 's- 10-7-1907 7a Uitbreiden aantal paardenstanden, doen van bijkomende werkzaamheden in: Het oostelijke stalblok aan de parade; de oude rijloods; inrichten van de houtloods tot voertuigenbergplaats, maken van een af???ak (ongebruikt bestek)
Hertogenbosch, 's- 10-3-1908 1e Herstellingen + éénjarig onderhoud van de mil. gebouwen en werken + leveringen (ongebruikt bestek).
Hertogenbosch, 's- 20-3-1908 3t Herstellingen en voorzieningen aan: de St. Jacobskazerne, de Mortelkazerne, de citadelkazerne, het "Groot Tuighuis", de mil. bakkerij, Laboratorium, zweminrichting, wachterswoning fort Crevecoeur, wachterswoning fort Isabella, werk aan de Blaauwe Sluis, + leveringen. (ongebruikt bestek).
Hertogenbosch, 's- 1-12-1908 19 Opruimen van puin, uitbreken van metselwerk, vloeren, balklagen, zolderingen, kozijnen, en het weder opbouwen van het stalblok, het doen van bijkomende werkzaamheden in en nabij het oostelijk stalblok en in de oude rijloods
Hertogenbosch, 's- 30-3-1909 3ah Herstellingen + éénjarig onderhoud van de mil gebouwen en werken + leveringen (ongebruikt bestek).
Hertogenbosch, 's- 2-6-1909 4bb Herstellingen aan de st. Jacobskazerne, de Berewoudkazerne, de citadelkazerne, de kazerne "Groot Tuighuis", de oude Rijloods, de nieuwe Rijloods, het laboratorium, de houtloods, het exercitieterrein bij het lab, idem buiten de voormalige Hinthamerpoort, de bevelhebberswoning bij het fort Crevecouer, het verdedigbaar gebouw te fort Nieuw St. Andries. idem te werk aan de Blaauwe Sluis, +leveringen (ongebruikt bestek).
Hertogenbosch, 's- 15-12-1909 18 Het bouwen van een Marechaussee-kazerne (1e gedeelte): Het slechten van borstweringen het ophogen van terrein, verrichten van baggerwerk in een gedeelte der gracht van het fort St. Anthonie, alsmede het beplanten van een gedeelte van het terrein.
Hertogenbosch, 's- 10-3-1910 b Herstellingen + éénjarig onderhoud van de mil. gebouwen en werken + verving + leveringen (ongebruikt bestek).
Hertogenbosch, 's- 23-5-1910 3c Herstellingen en vernieuwingen aan de St. Jacobskazerne, de Mortelkazerne, de citadelkazerne, stallen, oude Rijloods, houtloods. (ongebruikt bestek).
Hertogenbosch, 's- 10-6-1910 4e Wijzigen van de veranda, wijzigen van het cantinelokaal, maken van een pannenvanger aan de dakgoot. (ongebruikt bestek).
Hertogenbosch, 's- 6-4-1911 4al Herstellingen + éénjarig onderhoud van de mil. gebouwen en werken + verving + leveringen (ongebruikt bestek).
Hertogenbosch, 's- 17-5-1911 6b Herstellingen en voorzieningen aan de St. Jacobskazerne, de Mortelkazerne, de citadelkazerne, de kazerne "Groot Tuighuis", de stallen, het laboratorium, de houtloods, wachterswoning te fort Crevecoeur. (ongebruikt bestek).
Hertogenbosch, 's- 10-7-1911 12 Bouwen van een Marechaussee-kazerne 2e gedeelte: het bouwen van vier dubbele woningen een smederij met beslagloods, een bergplaats voor rijwielen, enz. rioleringen, afsluitingen, bestratingen.
Hertogenbosch, 's- 6-4-1912 9 L Herstellingen + éénjarig onderhoud van de mil. gebouwen en werken + verving " leveringen (ongebruikt bestek).
Hertogenbosch, 's- 20-4-1912 9au Herstellingen en bestratingen nabij de stallen te 's-Hertogenbosch en nabij het werk op de straatweg van Heusden naar Elshout. (ongebruikt bestek).
Hertogenbosch, 's- 30-4-1912 12 Bouwen van een Marechaussee-kazernement (3e gedeelte): Maken van een hoofdgebouw met woning, een stal, bijgebouw, waterleiding rioleringen, enz.
Hertogenbosch, 's- 21-6-1912 18 Het afbreken van de bestaande bakovens en het bouwen van drie dubbele heteluchtbakovens en één schoorsteen.
Hertogenbosch, 's- 19-11-1912 51 Het aanbrengen van houten vloeren, het inrichten van een geweermakerswerkplaats, enz.
Hertogenbosch, 's- 10-4-1913 6v Herstellingen en voorzieningen aan de St. Jacobskazerne, de citadelkazerne, de stallen, de opzichterswoning, de mil. bakkerij, het fort Crevecoeur, het werk aan de Blaauwe Sluis, het fort Isabella en het werk op de straatweg van Heusden naar Elshout. (ongebruikt bestek).
Hertogenbosch, 's- 10-4-1913 6z Herstellingen + éénjarig onderhoud van de mil. gebouwen en werken te 's-Hertogenbosch en aanhorigheden (ongebruikt bestek).
Heukelum 28-8-1900 29 Het maken van een zanddepot tegen de Zuider-Lingedijk nabij Heukelum.
Heukelum 18-5-1905 10 Maken van een gedekt onderkomen en het wijzigen van aardwerk in de tussenbatterij tegen de Zuider-Lingedijk nabij "Vogelswerf" onder Heukelum.
Heumensoord 17-3-1905 2e Inrichten en wijzigen van schietbanen, bouwen van een schijvenloods (ongebruikt bestek).
Heusden 1860-11-29 2 Maken van een verdedigingswerk achter de hoge Maasdijk bij Hedikhuizen.
Heusden 1860-11-29 3 Maken van een verdedigingswerk tegenover de Bernse Hoeven.
Heusden 1860-12-15 4 Maken van een verdedigingswerk op de straatweg van Heusden naar Elshout.
Heusden 1860-12-15 5 Maken van een verdedigingswerk achter de Doeverse Sluis.
Heusden 1860-12-15 6 Maken van een verdedigingswerk achter de Hedikhuizense Sassluis.
Heusden 1862-1-15 1 Bouwen van een sluis in de Hoge Maasdijk bij Hedikhuizen.
Heusden 1862-2-25 3 Maken van een overwelfd gebouw in het verdedigingswerk op de straatweg van Heusden naar Elshout.
Heusden 1862-3-31 4 Maken van een gebouw en een poterne in het verdedigingswerk tegenover de Bernse Hoeven.
Heusden 1862-3-31 5 Maken van een gebouw en een poterne in het verdedigingswerk achter de Hoge Maasdijk bij Hedikhuizen.
Heusden 20-4-1912 9au Herstellingen + bestratingen nabij het werk op de straatweg van Heusden naar Elshout. (ongebruikt bestek).
Heusden 10-4-1913 6v Herstellingen en voorzieningen aan mil. gebouwen en werken aan het werk op de straatweg van Heusden naar Elshout. (ongebruikt bestek)
Hinderdam 1868-11-5 2 Verzwaren en verhogen van het aardwerk van het fort.
Hinderdam 1879-9-30 34 Verbeteren van het fort Hinderdam.
Hinderdam 1880-10-9 41 Aanleg van een beplanting.
Hinderdam 1882-4-29 10 Bouwen van een artillerieloods in het fort Hinderdam.
Hinderdam 1882-5-23 21 Verbeteren van aardewerken en gebouwen in forten langs de Vecht.
Hinderdam 1894-11-9 98 Aanbrengen van tot het meubilair behorende vaste voorwerpen. Leveren van meubelen.
Hinderdam 1895-4-11 30 Herstellen van lekken in afwateringsvlakken van gebouw A.
Hinderdam 9-5-1901 6g Herstellingen, vernieuwingen te fort Hinderdam. (ongebruikt bestek).
Hinderdam 2-4-1902 4ae Herstellingen + éénjarig onderhoud van de mil. gebouwen en werken (ongebruikt bestek).
Hinderdam 30-4-1902 7e Herstellingen en vernieuwingen te Naarden, de werken aan de Karnemelksloot en te fort Uitermeer, en fort Hinderdam. leveringen van kazernemeubelen te Naarden. (ongebruikt bestek).
Hinderdam 2-4-1903 6(1) Herstellingen + éénjarig onderhoud van de mil. gebouwen en werken + leveringen (ongebruikt bestek)
Hinderdam 19-5-1903 17h Herstellingen en vernieuwingen te Naarden met het ronduit, op het exercitieveld op het Laarderhoog, de werken aan de Karnemelksloot, te fort Uitermeer en te fort Hinderdam, en leveren van kazernemeubelen te Naarden (ongebruikt bestek).
Hinderdam 31-3-1904 17d Herstellingen + éénjarig onderhoud van de mil. gebouwen en werken in de Waterlinie van Naarden tot Hinderdam (ongebruikt bestek).
Hinderdam 21-3-1905 2g Herstellingen + éénjarig onderhoud van de mil. gebouwen en werken + leveringen (ongebruikt bestek).
Hinderdam 10-5-1905 6t Herstellingen en vernieuwingen aan de mil. gebouwen en werken (ongebruikt bestek).
Hinderdam 20-3-1906 7f Herstellingen + éénjarig onderhoud van de mil. gebouwen en werken (ongebruikt bestek).
Hinderdam 1-5-1906 10ba Herstellingen en vernieuwingen aan mil. gebouwen en werken te Hinderdam (ongebruikt bestek).
Hinderdam 1-5-1906 10bc Afbreken en bouwen van een nieuwe wachterswoning (ongebruikt bestek).
Hinderdam 4-4-1907 1u Herstellingen + éénjarig onderhoud van de mil. gebouwen en werken in de Waterlinie van Naarden tot Hinderdam (ongebruikt bestek).
Hinderdam 30-4-1907 2at Herstellingen en vernieuwingen te Naarden met het Ronduit, op de batterijen no. 2,3,5, ten zuiden van Naarden en te fort Uitermeer + levering van kazernemeubelen te Naarden (ongebruikt bestek)
Hinderdam 17-3-1908 3d Herstellingen + éénjarig onderhoud van de mil. gebouwen en werken in de Waterlinie van Naarden tot Hinderdam (ongebruikt bestek).
Hinderdam 29-4-1908 7a Herstellingen en vernieuwingen te fort Hinderdam (ongebruikt bestek).
Hinderdam 23-3-1909 3x Herstellingen + éénjarig onderhoud van de mil. gebouwen en werken + verving + levering (ongebruikt bestek).
Hinderdam 3-6-1909 4bc Herstellingen en vernieuwingen aan mil. gebouwen (ongebr.bestek). en werken i/d Waterlinie van Naarden /Hinderdam.
Hinderdam 8-4-1910 bc Herstellingen en voorzieningen + éénjarig onderhoud aan mil. gebouwen en werken + + verving (ongebruikt bestek).
Hinderdam 31-5-1910 3h Herstellingen en vernieuwingen aan mil. gebouwen en werken. (ongebruikt bestek).
Hinderdam 12-4-1911 4bj Herstellingen + éénjarig onderhoud van de mil. gebouwen en werken + verving + levering. (ongebruikt bestek).
Hinderdam 5-5-1911 5f Herstellingen en vernieuwingen aan mil. gebouwen en werken in de Nieuwe Hollandse Waterlinie van Naarden tot Hinderdam. (ongebruikt bestek).
Hinderdam 12-4-1912 9ai Herstellingen + éénjarig onderhoud van de mil. gebouwen en werken (ongebruikt bestek).
Hinderdam 6-5-1912 12b Herstellingen en vernieuwingen aan mil. gebouwen en werken te Naarden, fort Hinderdam en fort Uitermeer + levering (ongebruikt bestek).
Hinderdam 15-4-1913 6aw Herstellingen + éénjarig onderhoud van de mil. gebouwen en werken van het oostelijk front der stelling van Amsterdam + verving + levering (ongebruikt bestek).
Hoek van Holland, fort 1881-5-4 14 Bouwen van een fort aan de Nieuwe Maasmond (Hoek van Holland) 1e gedeelte.
Hoek van Holland, fort 1881-10-19 35 Bouwen van een fort aan de Nieuwe Maasmond (Hoek van Holland) 2e gedeelte.
Hoek van Holland, fort 1882-5-19 17 Bouwen van een fort aan de Nieuwe Maasmond, 3e gedeelte.
Hoek van Holland, fort 1884-6-4 30 Bouwen van een fort aan de Nieuwe Maasmond, 4e gedeelte.
Hoek van Holland, fort 1886-8-31 58 Bouwen van een magazijn voor torpedo 's bij de Berghaven aan de Hoek van Holland.
Hoek van Holland, fort 1887-5-6 30 Bouwen van een fort aan de Nieuwe Maasmond, 6e gedeelte.
Hoek van Holland, fort 1888-8-3 57 Inrichten van een vleugel van het Directiegebouw tot woningen; maken van een privaat en van een afscheiding met bergplaats.
Hoek van Holland, fort 1889-8-7 90 Maken van een observatiepost, vervoeren van materieel, beschikbaarstellen van werkkrachten, leveren van materialen, in huur geven van werktuigen en maken van een klinkerweg.
Hoek van Holland, fort 1889-10-22 103 Aanbrengen van betondekkingen met bijbehorend grondwerk.
Hoek van Holland, fort 1892-12-16 111 Verbeteren van de afvoer van water en onreinheden.
Hoek van Holland, fort 1893-3-17 4 Bouwen van 2 woningen en maken van een ijzeren gebouwtje tot oplegging van nat schietkatoen, enz.
Hoek van Holland, fort 1894-6-15 62 Inrichten van manschappenlokalen in het contres??? carp- en escarpgebouw tot legeren van manschappen op kribben.
Hoek van Holland, fort 11-4-1901 3i Herstellingen + éénjarig onderhoud van de mil. gebouwen en werken (ongebruikt bestek).
Hoek van Holland, fort 25-3-1902 4i Herstellingen + éénjarig onderhoud van de mil. gebouwen en werken + leveringen (ongebruikt bestek).
Hoek van Holland, fort 2-4-1903 6(8) Herstellingen + éénjarig onderhoud van de mil. gebouwen en werken + leveringen + bouwen van een loods tot berging van Genie-materieel. (ongebruikt bestek).
Hoek van Holland, fort 18-4-1904 17ar Herstellingen en voorzieningen + éénjarig onderhoud aan mil. gebouwen en werken + verving + leveringen (ongebruikt bestek).
Hoek van Holland, fort 13-4-1905 4al Herstellingen en voorzieningen + éénjarig onderhoud aan mil. gebouwen en werken + leveringen (ongebruikt bestek).
Hoek van Holland, fort 22-3-1906 7h Herstellingen en voorzieningen + éénjarig onderhoud aan mil. gebouwen en werken + verving + leveringen (ongebruikt bestek).
Hoek van Holland, fort 15-4-1907 2i Herstellingen en voorzieningen + éénjarig onderhoud aan mil. gebouwen en werken + leveringen (ongebruikt bestek).
Hoek van Holland, fort 4-4-1908 5m Herstellingen en voorzieningen + éénjarig onderhoud aan mil. gebouwen en werken + verving + leveringen (ongebruikt bestek).
Hoek van Holland, fort 24-2-1909 2 Maken van een gebouw voor cantine- en schermen gymnastiekzaal bij het fort aan de Hoek van Holland.
Hoek van Holland, fort 3-4-1909 3as Herstellingen + éénjarig onderhoud aan de mil. gebouwen en werken + verving + leveringen. (ongebruikt bestek).
Hoek van Holland, fort 5-4-1910 as Herstellingen + éénjarig onderhoud van de mil. gebouwen en werken + leveringen (ongebruikt bestek).
Hoek van Holland, fort 3-4-1911 4ae Herstellingen + éénjarig onderhoud van de mil. gebouwen en werken + leveringen (ongebruikt bestek).
Hoek van Holland, fort 9-4-1912 9q Herstellingen + éénjarig onderhoud van de mil. gebouwen en werken + verving + leveringen (ongebruikt bestek).
Hoek van Holland, fort 11-4-1913 6ad Herstellingen + éénjarig onderhoud van de mil. gebouwen en werken te Delft en te Hoek van Holland + levering (ongebruikt bestek).
Hoek van Holland, fort 21-11-1913 10 Vergroting van het cantinegebouw te fort aan de Hoek van Holland.
Hoensbroek 17-12-1910 20 Bouwen van een kazernement voor een Brigade Koninklijke Marechaussee: Maken van een kazerne met stal; doen van bijkomende werkzaamheden.
Hoflandpolder 1891-3-26 6 Maken van inlaatsluizen en het maken van en weer opruimen van hulpkaden.
Hoflandpolder 1893-3-16 3 Maken van een inlaatsluis.
Hollands Diep zie ook: Willemstad, Numansdorp, fort Prins Frederik en fort de Ruyter
Hollands Diep en Volkerak (stelling) 19-4-1901 3as Herstellingen + éénjarig onderhoud van de mil. gebouwen en werken + leveringen (ongebruikt bestek).
Hollands Diep en Volkerak (stelling) 19-4-1901 3aw Herstellingen + éénjarig onderhoud van de mil. gebouwen en werken in de stelling Hollands Diep en Volkerak te Ooltgensplaat + levering (ongebruikt bestek).
Hollands Diep en Volkerak (stelling) 9-4-1902 4au Herstellingen + éénjarig onderhoud van de mil. gebouwen en werken (ongebruikt bestek).
Hollands Diep en Volkerak (stelling) 9-4-1902 4av Herstellingen + éénjarig onderhoud van de mil. gebouwen en werken + levering (ongebruikt bestek).
Hollands Diep en Volkerak (stelling) 8-4-1903 8f Herstellingen +éénjarig onderhoud van de mil. gebouwen en werken + verving (ongebruikt bestek)
Hollands Diep en Volkerak (stelling) 8-4-1903 8e Herstellingen + éénjarig onderhoud van de mil. gebouwen en werken (ongebruikt bestek).
Hollands Diep en Volkerak (stelling) 8-4-1904 17y Herstellingen + éénjarig onderhoud van de mil. gebouwen en werken (ongebruikt bestek). (in de stelling van het Hollands Diep, Volkerak en Numansdorp)
Hollands Diep en Volkerak (stelling) 8-4-1904 17x Herstellingen + éénjarig onderhoud van de mil. gebouwen en werken in de stelling van het Hollands Diep en het Volkerak te Ooltgensplaat. + verving (ongebruikt bestek).
Hollands Diep en Volkerak (stelling) 14-4-1905 4ap Herstellingen + éénjarig onderhoud van de mil. gebouwen en werken in de stelling van het Hollands Diep, Volkerak te Willemstad en Numansdorp (ongebruikt bestek).
Hollands Diep en Volkerak (stelling) 14-4-1905 4a??? Herstellingen + éénjarig onderhoud van de mil. gebouwen en werken in de stelling van het Hollands Diep en Volkerak te Ooltgensplaat (ongebruikt bestek).
Hollands Diep en Volkerak (stelling) 16-3-1906 7c Herstellingen + éénjarig onderhoud van de mil. gebouwen en werken in de stelling van het Hollands Diep en het Volkerak (ongebruikt bestek).
Hollands Diep en Volkerak (stelling) 16-3-1906 7d Herstellingen + éénjarig onderhoud van de mil. gebouwen en werken in de stelling van het Hollands Diep en het Volkerak (ongebruikt bestek).
Hollands Diep en Volkerak (stelling) 27-3-1907 1f Herstellingen + éénjarig onderhoud van de mil. gebouwen en werken in de stelling van het Hollands Diep te Willemstad en Numansdorp + levering (ongebruikt bestek).
Hollands Diep en Volkerak (stelling) 27-3-1907 1h Herstellingen + éénjarig onderhoud van de mil. gebouwen en werken (ongebruikt bestek).
Hollands Diep en Volkerak (stelling) 20-3-1908 3q Herstellingen + éénjarig onderhoud van de mil. gebouwen en werken in de stelling van het Hollands Diep en het Volkerak te Willemstad en Numansdorp (ongebruikt bestek).
Hollands Diep en Volkerak (stelling) 20-3-1908 3r Herstellingen 4 éénjarig onderhoud van de mil. gebouwen en werken in de stelling van het Hollands Diep en het Volkerak te Ooltgensplaat. (ongebruikt bestek).
Hollands Diep en Volkerak (stelling) 22-3-1909 3n Herstellingen 4 éénjarig onderhoud van de mil. gebouwen en werken in de stelling van het Hollands Diep en het Volkerak te Ooltgensplaat. + levering (ongebruikt bestek).
Hollands Diep en Volkerak (stelling) 22-3-1909 3q Herstellingen + éénjarig onderhoud van de mil. gebouwen en werken in de stelling van het Hollands Diep te Willemstad (ongebruikt bestek).
Hollands Diep en Volkerak (stelling) 18-3-1910 p Herstellingen + éénjarig onderhoud van de mil. gebouwen en werken in de stelling van het Hollands Diep en het Volkerak te Willemstad + leveringen (ongebruikt bestek).
Hollands Diep en Volkerak (stelling) 18-3-1910 q Herstellingen + éénjarig onderhoud van de mil. gebouwen en werken in de stelling van het Hollands Diep en het Volkerak te Ooltgensplaat,
Hollands Diep en Volkerak (stelling) 28-3-1911 4m Herstellingen + éénjarig onderhoud van de mil. gebouwen en werken in de stelling van het Hollands Diep en het Volkerak te Ooltgensplaat + leveringen (ongebruikt bestek).
Hollands Diep en Volkerak (stelling) 28-3-1911 4p Herstellingen + éénjarig onderhoud van de mil. gebouwen en werken van het Hollands Diep en het Volkerak te Willemstad + leveringen. (ongebruikt bestek).
Hollands Diep en Volkerak (stelling) 5-2-1912 4a Herstellen van storm- en waterschade aan mil. gebouwen en werken in of bij de vesting Willemstad, de verdedigingswerken bij de Bovensluis het fort de Hel, fort de Ruyter, fort Prins Frederik, verdedigingswerk bij Numansdorp, de Redoute III, verschillende werken (ongebruikt bestek).
Hollands Diep en Volkerak (stelling) 9-4-1912 9n Herstellingen + éénjarig onderhoud van de mil. gebouwen en werken in de stelling van het Hollands Diep en Volkerak te Numansdorp + levering (ongebruikt bestek).
Hollands Diep en Volkerak (stelling) 9-4-1912 9p Herstellingen + éénjarig onderhoud van de mil. gebouwen en werken in de stelling van het Hollands Diep en Volkerak te Ooltgensplaat + leveringen (ongebruikt bestek).
Hollands Diep en Volkerak (stelling) 14-4-1913 6an Herstellingen + éénjarig onderhoud van de mil. gebouwen en werken in de stelling van het Hollands Diep en het Volkerak te Ooltgensplaat. (ongebruikt bestek).
Hollands Diep en Volkerak (stelling) 14-4-1913 6aq Herstellingen + éénjarig onderhoud van de mil. gebouwen en werken in de stelling van het Hollands Diep en het Volkerak te Willemstad en te Numansdorp (ongebruikt bestek).
Honsdijk 7-4-1903 7h Herstellingen + éénjarig onderhoud van de mil. gebouwen en werken + verving + levering (ongebruikt bestek).
Honsdijk 29-3-1904 16g Herstellingen + éénjarig onderhoud van de mil. gebouwen en werken + verving (ongebruikt bestek)
Honsdijk 23-3-1905 2 L Herstellingen + éénjarig onderhoud van de mil. gebouwen en werken + levering (ongebruikt bestek)
Honswijk 1871-8-23 5 Het maken van een kanaal van het fort bij Honswijk naar de Schalkwijkse wetering, alsmede van verdedigingswerken bij het kanaal, enz.
Honswijk 1875-.-. 2 Verbeteren van een gedeelte der borstweringen en grachten in de stelling bij Honswijk (niet compleet).
Honswijk 1876-9-11 8 Verbeteren van het verdedigingswerk bij de Korten uitweg in de stelling Honswijk.
Honswijk 1877-11-7 20 Voltooien van een verdedigingswerk in de stelling Honswijk.
Honswijk 1878-10-5 10 Verbeteren van de werken bij Honswijk.
Honswijk 1880-9-15 ??? 39 Vernieuwen en aanvullen van inundatie-materieel in forten bij Utrecht.
Honswijk 1880-9-18 39a Aanleggen van beplantingen bij verdedigingswerken enz. in de 1e stelling.
Honswijk 1880-10-9 40 Aanleg van een beplanting.
Honswijk 1880-12-22 52 Wijzigingen en voorzieningen aan de inundatie-sluizen te Honswijk en bij Wijk bij Duurstede.
Honswijk 1882-5-2 12 (Nieuwe Hollandse Waterlinie, Waalse Wetering, Vechten, 't Hemeltje). Gronddepots ter verbetering van sommige werken in de Nieuwe Hollandse Waterlinie.
Honswijk 1882-12-19 57 Leveren en plaatsen van hardstenen grenspalen op de gronden van verdedigingswerken.
Honswijk 1883-12-18 18 Maken van resp. 4,2, en 3 betongebouwen in de forten 't Hemeltje, Rijnauwen en Honswijk.
Honswijk 1885-5-21 40 Vernieuwen en wijzigen van schotbalken voor de inundatiesluis te Honswijk.
Honswijk 1885-12-11 69 Maken van vergaarputten, aanbrengen en verleggen van buisleidingen en het dempen van een grachtje op fort Honswijk.
Honswijk 1886-12-15 62 Verbeteren van toegangen tot regenbakken in fort Honswijk bij Utrecht.
Honswijk 1892-4-26 60 Herstellingen aan de inundatiesluis en vernieuwen van schotbalken.
Honswijk 1892-4-26 61 Vernieuwen van delen der schevebrug over het kanaal van Honswijk naar de Schalkwijkse wetering en van een nabijgelegen voetbrug.
Honswijk 1894-4-5 18 Maken van een basaltbekleding op het talud van bastion 2.